臺灣臺北地方法院刑事判決　　　　　　100年度簡上字第169號
上　訴　人　臺灣臺北地方法院檢察署檢察官
被　　　告　戴志哲
上列上訴人因被告違反家庭暴力防治法案件，不服本院100 年度
簡字第1052號中華民國100 年4 月13日之第一審判決（聲請簡易
判決處刑案號：100 年度偵字第5073號），提起上訴，本院管轄
之第二審地方法院合議庭判決如下：
    主  文
上訴駁回。
戴志哲緩刑貳年，緩刑期內付保護管束。
    事  實
一、戴志哲與楊玉珍原係同居男女朋友關係，為家庭暴力防治法
    第3 條第2 款所定之家庭成員。戴志哲於民國100 年1 月11
    日20時許，在臺北市萬華區○○○路○ 段1 號洛陽停車場，
    與楊玉珍因細故引發口角糾紛，竟基於傷害之犯意，徒手毆
    打楊玉珍臉部1 巴掌，再接續以腳踹楊玉珍腹部、頭部，致
    楊玉珍受有頭部外傷合併腦震盪、頭皮挫傷合併紅腫疼痛、
    胸壁挫傷合併紅腫疼痛等傷害；後戴志哲隨即帶同楊玉珍前
    往醫院就醫，惟楊玉珍仍於翌日報警訴請究辦，始知上情。
二、案經楊玉珍訴由臺北市政府警察局萬華分局報請臺灣臺北地
    方法院檢察署檢察官偵查後聲請簡易判決處刑。
    理  由
一、上開事實，業據被告戴志哲於警詢、偵訊及本院歷次訊問時
    自白無誤，核與證人即告訴人楊玉珍之證詞大致相符，並有
    診斷證明書及警製受理各類案件紀錄表等件在卷可稽，堪信
    被告上開任意性自白核與事實相符而可採信，本案事證明確
    ，被告犯行洵堪認定，自應依法論科。
二、被告與曾為同居男女朋友之告訴人楊玉珍具有家庭暴力防治
    法第3 條第2 款所定之家庭成員關係，被告出手毆打告訴人
    致其成傷，核被告所為，係犯刑法第277 條第1 項之普通傷
    害罪，且屬家庭暴力防治法第2 條第2 款之家庭暴力罪。被
    告先後出手毆打告訴人臉部、腹部及頭部之舉動，係基於同
    一傷害下犯意之接續行為，僅侵害同一法益，為接續犯，論
    以一罪已足。原審以被告所為事證明確，援引刑法第277 條
    第1 項、第41條第1 項前段、刑法施行法第1 條之1 之規定
    ，判處被告拘役50日，如易科罰金，以新臺幣（下同）1,00
    0 元折算1 日，核其認定事實、適用法律及量刑各方面均無
    不當，應予維持。
三、檢察官上訴意旨略以：告訴人案發後見被告即心生恐懼，徹
    夜難眠，被告帶同告訴人前往就醫，僅係為掩飾犯行，並非
    擔憂告訴人之安危，被告毫無悔意，原審判決量刑過輕等語
    ，固非無據；然查，告訴人因本案身心造成傷害，業經原審
    量刑時予以審酌且載明於原審判決中，被告帶同告訴人前往
    就醫之事實，非但無法掩飾被告犯行，更將使告訴人提告有
    據，公訴人上訴意旨所言，難免臆測，且被告案發後除始終
    坦認犯行外，於原審判決後業已與告訴人成立民事上之調解
    ，復已履行調解條件，匯款給付7 萬元至告訴人指定之帳戶
    ，此有調解筆錄、匯款申請書影本在卷可稽，實難謂其毫無
    悔意，本院審酌告訴人傷勢輕重等法定量刑事由後認原審量
    刑並無失當之處，然和解部分乃原審判決後始生之事證，原
    審未予審酌此部分事實而為量刑，尚無任何違誤，上訴意旨
    指摘原審判決量刑過輕，核為無理由，其上訴自應予以駁回
    。末查被告前未曾受有期徒刑以上刑之宣告，此有臺灣高等
    法院被告前案紀錄表存卷可參，被告此次僅因一時衝動失慮
    致罹刑章，經此偵審教訓後，當知所警惕而無再犯之虞，斟
    酌被告與告訴人已達成和解之事實（同前），認對被告所宣
    告之刑以暫不執行為適當，故依刑法第74條第1 項第1 款之
    規定諭知緩刑2 年，且依家庭暴力防治法第38條第1 項規定
    併諭知在緩刑期內付保護管束，以勵自新，並觀後效。
據上論斷，應依刑事訴訟法第455 條之1 第1 項、第3 項、第36
8 條，家庭暴力防治法第38條第1 項，刑法第11條、第74條第1
項第1 款，判決如主文。
本案經檢察官林彥均到庭執行職務。
中    華    民    國   100    年    8     月    31    日
                  刑事第五庭  審判長法  官  黃程暉
                                    法  官  張詩芸
                                    法  官  吳勇毅
上正本證明與原本無異。
本件不得上訴。
                                    書記官  游秀珠
中    華    民    國   100    年    8     月    31    日